臺灣屏東地方法院民事裁定　　　　　　　　　　　　　九十三年度簡聲抗字第四號
　　抗　告　人　乙○○
　　相　對　人　甲○○
右抗告人因與相對人間停止執行事件，對於中華民國九十三年十月七日本院潮州簡易
庭九十三年度潮簡聲字第二三號所為裁定提起抗告，本院裁定如左：
    主      文
原裁定廢棄。
抗告人供擔保新臺幣壹萬零貳拾元後，本院九十三年度執字第一二五九六號清償債務
強制執行事件，就坐落屏東縣恆春鎮○○段二九八地號土地上鐵皮房屋二棟（門牌號
碼：屏東縣恆春鎮○○里○○路四九一｜一號）之強制執行程序，於本院九十三年度
潮簡字第三六五號第三人異議之訴事件判決確定前，應暫予停止。
抗告程序費用由相對人負擔。
    理      由
一、抗告意旨略以：本件坐落屏東縣恆春鎮○○段二九八地號土地上二棟鐵皮房屋係
    抗告人於民國九十年間向第三人韓新智購得，因相對人甲○○以為其債務人王翠
    屏所有，向本院聲請以九十三年度執字第一二五九六號強制執行程序予以查封，
    嗣本院潮州簡易庭依抗告人聲請，以九十三年度潮簡聲字第二三號裁定聲請人即
    抗告人以新臺幣（下同）二十七萬供擔保後，上開強制執行事件應暫予停止，惟
    因其所定擔保金過高致抗告人無力提供，為此提起抗告，請求免擔保停止執行等
    語。
二、按強制執行程序開始後，除法律另有規定外，不停止執行，強制執行法第四條第
    一項、第十八條第一項定有明文。同法第十八條第二項規定，於一定情形下，法
    院因債務人聲請，定相當並確實之擔保，得為停止強制執行之裁定，債務人本此
    裁定所供擔保，係以擔保債權人因債務人聲請停止強制執行不當可能遭受之損害
    得獲賠償為目的，已兼顧債權人與債務人之權益，並非增加債務人之額外負擔，
    司法院大法官會議釋字第四０三號著有解釋，可資參照。又所謂法院因必要情形
    定相當並確實之擔保，應斟酌回復原狀之聲請，或再審之訴，或異議之訴或抗告
    是否顯無理由以及如不停止執行，將來是否難於回復執行前之狀態，並債權人因
    停止執行所受損害之程度等情狀，以為核定停止強制執行債務人供擔保金額多寡
    之標準。
三、經查，本件抗告人已按民事簡易訴訟程序向本院潮州簡易庭提起第三人異議之訴
    ，有戳蓋本院收文章之起訴狀影本在卷可稽（見原審卷第八頁）。又系爭本院九
    十三年度執字第一二五九六號清償債務強制執行事件之執行名義為本院九十二年
    十一月二十八日屏院高民執壬字第九十二執一四六九五號債權憑證，其債權額為
    二十七萬元，惟其執行程序所查封之標的物即前開抗告人主張為其所有之二棟鐵
    皮房屋課稅現值則各為五萬零八百元、四萬九千四百元，業據本院依職權調取該
    強制執行事件全卷核閱在卷，質言之，若以該執行標的物之課稅現值總額十萬零
    二百元為相對人因強制執行拍賣所得受償之數額，則本件相對人因停止強制執行
    而不能即時受償所受損害數額之計算，自應以該預估拍賣所得受償數額依年息百
    分之五計算，並預計前開適用民事簡易程序審理第三人異議之訴所需訴訟時間為
    二年之遲延利息即一萬零二十元為相當。茲依前開說明，本件因聲請停止執行所
    提供擔保金之性質係以擔保相對人因抗告人聲請停止強制執行不當可能遭受之損
    害得獲賠償為目的，並非增加抗告人之額外負擔，為保障相對人合法權益，自不
    得免，抗告意旨請求免供擔保部分，於法即有未合，惟原裁定未說明任何理由，
    逕以相當於執行名義債權額二十七萬元之數額諭知擔保金，亦嫌過高。從而，抗
    告意旨指摘原裁定諭知擔保金額過高，與債權人可能因停止執行所受損害額不相
    當部分，為有理由，應由本院予以廢棄改判如主文所示。
三、依強制執行法第三十條之一、民事訴訟法第四百九十二條第二項、第九十五條、
    第七十八條，裁定如主文。
中　　　華　　　民　　　國　　九十三　　年　　十　一　　月　　二十二　　日
                                    臺灣屏東地方法院民事第二庭
                                        審判長法官  阮世賢
                                        法      官  春生
                                        法      官  陳松檀
右正本係照原本作成。
本件不得抗告。
                                      　法院書記官  謝天祥
中　　　華　　　民　　　國　　九十三　　年　　十　一　　月　　二十九　　日
